<!DOCTYPE html PUBLIC "-//W3C//DTD XHTML 1.0 Transitional//EN" "http://www.w3.org/TR/xhtml1/DTD/xhtml1-transitional.dtd">
<html xmlns="http://www.w3.org/1999/xhtml">
<head>
	<meta http-equiv="Content-Type" content="text/html; charset=iso-8859-1" />
	<title>Ymmärrä suomea</title>
	<style type="text/css" media="all">@import "css/styles.css";</style>
	<script type="text/javascript" src="swfobject.js"></script>
</head>
<body class="font-medium">
	<div id="main-wrapper">
		<div id="topbar"></div>
		<div id="main-menu">
			<table cellspacing="0" cellpadding="0" border="0" class="add-links"><tr>
				<td class="item"><img class="raquo" src="i/raquo.gif" alt="" height="7" width="4" /><a href="/ymmarra/index.php?moduli=sanakirja">Sanakirja</a></td>
				<td class="item"><img class="raquo" src="i/raquo.gif" alt="" height="7" width="4" /><a href="/ymmarra/index.php?moduli=verbit">Verbiluettelo</a></td>
				<td class="item"><img class="raquo" src="i/raquo.gif" alt="" height="7" width="4" /><a href="/ymmarra/index.php?moduli=kielioppi">Kielioppi</a></td>
			</tr></table>
			<table cellspacing="0" cellpadding="0" border="0"><tr>
				<td class="item"><img class="raquo" src="i/raquo.gif" alt="" height="7" width="4" /><a href="/ymmarra/index.php">Etusivu</a></td>
				<td class="item"><img class="raquo" src="i/raquo.gif" alt="" height="7" width="4" /><a href="/ymmarra/index.php?moduli=tekstit">Lukutekstit</a></td>
			</tr></table>
		</div>
		<div id="content">
			<table cellspacing="0" cellpadding="0" border="0" id="content-wrapper"><tr>
				<td>
					<div id="left-menu">
												<div class="header-verb"><span>Verbit</span></div>
						<div class="menu">
								<div class="init"><a href="/ymmarra/index.php?moduli=verbit&kirjain=a">A</a></div>
								<div class="init"><a href="/ymmarra/index.php?moduli=verbit&kirjain=e">E</a></div>
								<div class="init"><a href="/ymmarra/index.php?moduli=verbit&kirjain=h">H</a></div>
								<div class="init"><a href="/ymmarra/index.php?moduli=verbit&kirjain=i">I</a></div>
								<div class="init"><a href="/ymmarra/index.php?moduli=verbit&kirjain=j">J</a></div>
								<div class="init"><a href="/ymmarra/index.php?moduli=verbit&kirjain=k">K</a></div>
								<div class="init"><a href="/ymmarra/index.php?moduli=verbit&kirjain=l">L</a></div>
								<div class="init"><a href="/ymmarra/index.php?moduli=verbit&kirjain=m">M</a></div>
								<div class="init"><a href="/ymmarra/index.php?moduli=verbit&kirjain=n">N</a></div>
								<div class="init"><a href="/ymmarra/index.php?moduli=verbit&kirjain=o">O</a></div>
								<div class="init"><a href="/ymmarra/index.php?moduli=verbit&kirjain=p">P</a></div>
								<div class="init"><a href="/ymmarra/index.php?moduli=verbit&kirjain=r">R</a></div>
								<div class="init"><a href="/ymmarra/index.php?moduli=verbit&kirjain=s">S</a></div>
								<div class="init"><a href="/ymmarra/index.php?moduli=verbit&kirjain=t">T</a></div>
								<div class="init"><a href="/ymmarra/index.php?moduli=verbit&kirjain=u">U</a></div>
								<div class="init"><a href="/ymmarra/index.php?moduli=verbit&kirjain=v">V</a></div>
								<div class="init"><a href="/ymmarra/index.php?moduli=verbit&kirjain=y">Y</a></div>
								<div class="init"><a href="/ymmarra/index.php?moduli=verbit&kirjain=Ä">Ä</a></div>
						</div>					</div>
				</td>
				<td>
					<div id="main-content">
						<div id="path">
							<a href=".">Etusivu</a> &gt; <a href="/ymmarra/index.php?moduli=verbit&kirjain=V">V</a>						</div>
													<h1>VASTATA</h1>
						<table cellspacing="0" cellpadding="0" border="0">
							<tr>
								<td colspan="2" style="padding-bottom:10px;"><strong>Aktiivin indikatiivi</strong></td>
							</tr>
							<tr>
								<td><pre>PREESENS                   
minä      vastaan          
sinä      vastaat          
hän       vastaa           
me        vastaamme        
te        vastaatte        
he        vastaavat        

PASSIIVI
          vastataan        

IMPERFEKTI                 
         vastasin          
         vastasit          
         vastasi           
         vastasimme        
         vastasitte        
         vastasivat        

PASSIIVI
         vastattiin        

PERFEKTI
olen     vastannut         
olet     vastannut         
on       vastannut         
olemme   vastanneet        
olette   vastanneet        
ovat     vastanneet        

PASSIIVI
on       vastattu          

PLUSKVAMPERFEKTI
olin     vastannut         
olit     vastannut         
oli      vastannut         
olimme   vastanneet        
olitte   vastanneet        
olivat   vastanneet        

PASSIIVI
oli      vastattu          
</pre></td>
								<td>&nbsp;&nbsp;&nbsp;</td>
								<td><pre>  KIELTOMUOTO
  en        vastaa
  et        vastaa
  ei        vastaa
  emme      vastaa
  ette      vastaa
  eivät     vastaa


  ei        vastata   

   
     en        vastannut
     et        vastannut
     ei        vastannut
     emme      vastanneet
     ette      vastanneet
     eivät     vastanneet


     ei        vastattu    


    en      ole vastannut
    et      ole vastannut
    ei      ole vastannut
    emme    ole vastanneet
    ette    ole vastanneet
    eivät   ole vastanneet


    ei      ole vastattu   


    en    ollut  vastannut
    et    ollut  vastannut
    ei    ollut  vastannut
    emme  olleet vastanneet
    ette  olleet vastanneet
    eivät olleet vastanneet


    ei    ollut  vastattu
</pre></td>
							</tr>
						</table>
						<table cellspacing="0" cellpadding="0" border="0">
							<tr>
								<td colspan="2" style="padding-bottom:10px;"><strong>Aktiivin konditionaali</strong></td>
							</tr>
							<tr>
								<td><pre>PREESENS 
minä     vastaisin         
sinä     vastaisit         
hän      vastaisi          
me       vastaisimme       
te       vastaisitte       
he       vastaisivat       

PASSIIVI
         vastattaisiin     

PERFEKTI
olisin   vastannut         
olisit   vastannut         
olisi    vastannut         
olisimme vastanneet        
olisitte vastanneet        
olisivat vastanneet        

PASSIIVI
olisi    vastattu          
</pre></td>
								<td>&nbsp;&nbsp;&nbsp;</td>
								<td><pre> 
   en          vastaisi
   et          vastaisi
   ei          vastaisi
   emme        vastaisi
   ette        vastaisi
   eivät       vastaisi


   ei          vastattaisi


    en olisi    vastannut
    et olisi    vastannut
    ei olisi    vastannut
    emme olisi  vastanneet
    ette olisi  vastanneet
    eivät olisi vastanneet


    ei olisi    vastattu
</pre></td>
							</tr>
						</table>
						<table cellspacing="0" cellpadding="0" border="0">
							<tr>
								<td colspan="2" style="padding-bottom:10px;"><strong>Aktiivin potentiaali</strong></td>
							</tr>
							<tr>
								<td><pre>PREESENS
minä     vastannen         
sinä     vastannet         
hän      vastannee         
me       vastannemme       
te       vastannette       
he       vastannevat       

PASSIIVI
         vastattaneen      

PERFEKTI
lienen   vastannut         
lienet   vastannut         
lienee   vastannut         
lienemme vastanneet        
lienette vastanneet        
lienevät vastanneet        

PASSIIVI
lienee   vastattu          
</pre></td>
								<td>&nbsp;&nbsp;&nbsp;</td>
								<td><pre> 
    en          vastanne
    et          vastanne
    ei          vastanne
    emme        vastanne
    ette        vastanne
    eivät       vastanne


    ei          vastattane


    en    liene vastannut
    et    liene vastannut
    ei    liene vastannut
    emme  liene vastanneet
    ette  liene vastanneet
    eivät liene vastanneet


    ei    liene vastattu
</pre></td>
							</tr>
						</table>
						<table cellspacing="0" cellpadding="0" border="0">
							<tr>
								<td colspan="2" style="padding-bottom:10px;"><strong>Aktiivin imperatiivi</strong></td>
							</tr>
							<tr>
								<td><pre>PREESENS

(sinä)   vastaa            
(hän)    vastatkoon        
(me)     vastatkaamme      
(te)     vastatkaa         
(he)     vastatkoot        

PASSIIVI
         vastattakoon      

PERFEKTI

ole      vastannut         
olkoon   vastannut         
olkaamme vastanneet        
olkaa    vastanneet        
olkoot   vastanneet        

PASSIIVI

olkoon   vastattu          
</pre></td>
								<td>&nbsp;&nbsp;&nbsp;</td>
								<td><pre> 

    älä         vastaa   
    älköön      vastatko
    älkäämme    vastatko
    älkää       vastatko
    älkööt      vastatko


    älköön      vastattako



    älä ole       vastannut
    älköön olko   vastannut
    älkäämme olko vastanneet
    älkää olko    vastanneet
    älkööt olko   vastanneet



    älköön olko   vastattu
</pre></td>
							</tr>
						</table>
						<table cellspacing="0" cellpadding="0" border="0">
							<tr>
								<td colspan="2" style="padding-bottom:10px;"><strong>Verbin nominaalimuodot</strong></td>
							</tr>
							<tr>
								<td><pre>I INFINITIIVI              

Lyhyempi muoto:            
         vastata           

Pitempi muoto:             
         vastatakseni      
         vastataksesi
         vastatakseen
         vastataksemme
         vastataksenne
         vastatakseen

III  INFINITIIVI           

inessiivi    vastaamassa   
elatiivi     vastaamasta   
illatiivi    vastaamaan    
adessiivi    vastaamalla
abessiivi    vastaamatta   
instruktiivi vastaaman     
                           
Passiivi
instruktiivi vastattaman   
                           
                           
</pre></td>
								<td>&nbsp;&nbsp;&nbsp;</td>
								<td><pre>     II INFINITIIVI

     inessiivi    vastatessa   
     instruktiivi vastaten   

     Passiivi
     inessiivi    vastattaessa






     IV INFINITIIVI

     nominatiivi  vastaaminen
     partitiivi   vastaamista
   

     I PARTISIIPPI
     aktiivi      vastaava
     passiivi     vastattava

     II PARTISIIPPI
     aktiivi      vastannut
     passiivi     vastattu
</pre></td>
							</tr>
						</table>

					</div>
				</td>
			</tr></table>		</div>
		<div id="footer"><a href="http://www.oph.fi/"><img src="i/oph_logo_ymmarrasuomea.gif" width="157" height="35" alt="OPH" /></a></div>
	</div>
</body>
</html>
